臺灣花蓮地方法院刑事判決　　　　　　　 96年度訴字第323號
公　訴　人　臺灣花蓮地方法院檢察署檢察官
被　　　告　丁○○○
選任辯護人　葉玟妤律師
　　　　　　成樞律師
上列被告因行使偽造文書等案件，經檢察官提起公訴（96年度偵
字第592、2377號），本院合議庭裁定改行簡式審判程序後，判
決如下：
    主  文
丁○○○以加害身體之事，恐嚇他人致生危害於安全，處有期徒
刑貳月，如易科罰金，以新臺幣參仟元折算壹日，減為有期徒刑
壹月，如易科罰金，以新臺幣參仟元折算壹日；又行使偽造私文
書，足以生損害於他人，處有期徒刑伍月，如易科罰金，以新臺
幣參仟元折算壹日，減為有期徒刑貳月又拾伍日，如易科罰金，
以新臺幣參仟元折算壹日，未扣案之郵寄予元富證券股份有限公
司信封上，丁○○○所偽造之丙○○署押壹枚沒收。應執行有期
徒刑陸月，如易科罰金，以新臺幣參仟元折算壹日，減為有期徒
刑參月，如易科罰金，以新臺幣參仟元折算壹日，未扣案之郵寄
予元富證券股份有限公司信封上，丁○○○所偽造之丙○○署押
壹枚沒收。
    事實及理由
一、犯罪事實：
    (一)丁○○○因懷疑其夫乙○與丙○○交往，竟基於恐嚇之單
      一犯意，先於民國95年10月11日上午11時53分許、同日上
      午11時55分許，撥打電話至丙○○所任職位於花蓮縣花蓮
      市○○路167號元富證券有限公司（以下元富證券公司）
      ，向丙○○恫稱：「操妳媽的Ｂ癢，你還敢來」、「我把
      妳的狗腿打斷」等語。復續於同月13日，寄送內載「妳呀
      ！養自己吧，可能自己都保不住了，你運氣不好，碰到我
      ！哪天讓你見識見識我吧」等恐嚇字眼之電子郵件至丙○
      ○所使用之電子郵件信箱內，丙○○見聞後均心生畏懼，
      致生危害於安全。丁○○○另基於毀損他人名譽及行使偽
      造私文書之犯意，明知其與乙○仍為夫妻，乙○與丙○○
      並無於95年11月間舉辦結婚喜筵之情事，竟意圖散佈於眾
      ，擅自冒用乙○與丙○○之名義，於不詳時、地，利用不
      知情之喜帖印刷店，印作「乙○與丙○○於95年11月12日
      ，在花蓮亞士都飯店1樓逸東廳舉行結婚典禮敬備喜筵」
      之不實事項之喜帖後，於95年10月25日，在花蓮市某處，
      以丙○○之名義填寫寄予元富證券公司之信封，且於信封
      上偽造丙○○署押1枚，並內裝上開喜帖後，郵寄予元富
      證券公司（內含附表編號1至5之喜帖），亦同日郵寄喜帖
      予附表編號6、7所示之人及元大京華證券公司、日盛證券
      公司、牙醫等人，而行使偽造私文書，並散佈足以毀損乙
      ○與丙○○名譽之事，足生損害於乙○與丙○○。
    (二)案經乙○及丙○○訴請台灣花蓮地方法院檢察署檢察官偵
      查起訴。
二、證據：
    (一)被告丁○○○於偵查及本院之自白。
    (二)證人即告訴人乙○、丙○○、陳文章分別於警詢及偵查之
      證述。
    (三)臺灣花蓮地方法院檢察署檢察官於96年6月27日之勘驗筆
      錄、告訴人丙○○所提出之錄音帶及譯文、被告於95年10
      月13日寄予丙○○之電子郵件。
    (四)扣案如附表所示之喜帖32份。
三、核被告所為，係犯刑法第305條恐嚇危害安全罪、同法第216
    條、第210條行使偽造私文書罪、同法第310條第2項加重誹
    謗罪。被告以一行為同時觸犯行使偽造私文書與加重誹謗罪
    ，應依刑法第55條想像競合犯之規定，從一重之行使偽造私
    文書罪處斷。爰審酌被告因與其夫乙○感情失和，並懷疑其
    夫與丙○○有外遇，長期處於精神不穩定之狀況，復罹患情
    感性精神疾患，此有診斷證明書乙份在卷可參，導致其犯下
    本案，其犯罪之動機、手段、造成告訴人丙○○之恐懼及告
    訴人丙○○、乙○名譽之受損，迄未與告訴人達成和解，及
    犯後坦承犯行之態度等一切情狀，量處如主文所示之刑，並
    諭知易科罰金之折算標準及定其應執行刑。又本件被告犯罪
    時間在96年 4月24日以前，所犯合於中華民國96年罪犯減刑
    條例第2條第1項第 3款之規定，爰各減其宣告刑2分之1，並
    諭知減刑後之易科罰金之折算標準及定其應執行之刑。再被
    告冒用丙○○名義所偽造寄予元富證券公司之信封，因已寄
    出，自非被告所有，然信封上所偽造之丙○○署押 1枚，應
    依刑法第 219條宣告沒收。至扣案之喜帖，雖係被告犯罪所
    用之物，然亦經被告郵寄予他人，均非被告所有，自無從宣
    告沒收，併予敘明。
四、依刑事訴訟法第299條第1項前段、第273條之1第1項、第310
    條之2、第545條，刑法第305條、第210條、第216條、第310
    條第2項、第55條、第41條第1項前段、第219條、第51條第5
    款，刑法施行法第1條之1，中華民國96年罪犯減刑條例第2
    條第1項第3款、第7條，判決如主文。
五、如不服本判決，應於收受判決正本送達後10日內，向本庭提
    出上訴狀（須附繕本）。
本案經檢察官甲○○到庭執行職務。
中　　華　　民　　國　　96　　年　　9 　　月　　18　　日
　　　　　　　　　      臺灣花蓮地方法院刑事第三庭
                                  法  官  李 世 華
上列正本證明與原本無異。
如對本判決不服，應於送達後10日內，向本院提出上訴狀（應抄
附繕本）告訴人或被害人如對於本判決不服者，應具備理由請求
檢察官上訴，其上訴期間之計算係以檢察官收受判決正本之日期
為準。
                                  書記官
中　　華　　民　　國　　96　　年　　9　　 月　　19　　日
附錄本判決論罪之法律條文：
中華民國刑法第305條
（恐嚇危害安全罪）
以加害生命、身體、自由、名譽、財產之事，恐嚇他人致生危害
於安全者，處2年以下有期徒刑、拘役或3百元以下罰金。
中華民國刑法第310條第2項
（誹謗罪）
散布文字、圖畫犯前項之罪者，處 2 年以下有期徒刑、拘役或 1
千元以下罰金。
中華民國刑法第210條
（偽造變造私文書罪）
偽造、變造私文書，足以生損害於公眾或他人者，處 5 年以下有
期徒刑。
中華民國刑法第216條
（行使偽造變造或登載不實之文書罪）
行使第 210 條至第 215 條之文書者，依偽造、變造文書或登載
不實事項或使登載不實事項之規定處斷。
附表：
┌──┬─────────┬──────────────┐
│編號│收件地址          │收件人　                    │
├──┼─────────┼──────────────┤
│１  │花蓮市○○路167號 │元富證券公司各位同仁（有17份│
│    │                  │喜帖）                      │
├──┼─────────┼──────────────┤
│２  │同上              │傅以芳                      │
├──┼─────────┼──────────────┤
│３  │同上              │徐經理立文                  │
├──┼─────────┼──────────────┤
│４  │同上              │謝宜珍                      │
├──┼─────────┼──────────────┤
│５  │同上              │賴儀玲                      │
├──┼─────────┼──────────────┤
│６  │花蓮市○○路70號  │歐美牙醫診所歐白勳醫師      │
├──┼─────────┼──────────────┤
│７  │花蓮市○○街81號  │博愛教會林牧師轉交各位姐妹教│
│    │                  │友（有10份喜帖）            │
└──┴─────────┴──────────────┘
